最高法院刑事判決　　　　　　　　　　　　　　　　九十三年度台上字第二八四號
　　上　訴　人　甲○○
　　選任辯護人　徐東昇律師
右上訴人因違反期貨交易法案件，不服台灣高等法院中華民國九十二年十月二十一日
第二審判決（九十二年度上訴字第二九四○號，起訴案號：台灣板橋地方法院檢察署
九十一年度偵字第二二五三七號、九十二年度偵字第一九六四號），提起上訴，本院
判決如左：
    主  文
上訴駁回。
    理  由
按刑事訴訟法第三百七十七條規定，上訴於第三審法院，非以判決違背法令為理由，
不得為之。是提起第三審上訴，應以原判決違背法令為理由，係屬法定要件。如果上
訴理由狀並未依據卷內訴訟資料，具體指摘原判決不適用何種法則或如何適用不當，
或所指摘原判決違法情事，顯與法律規定得為第三審上訴理由之違法情形，不相適合
時，均應認其上訴為違背法律上之程式，予以駁回。本件原判決維持第一審論處上訴
人甲○○共同未經許可，擅自經營期貨顧問事業罪刑，駁回其在第二審之上訴，已詳
認定犯罪事實之依據及憑以認定之理由，並對上訴人否認犯罪之辯詞，如何不足採
信，亦已依據卷內資料予以指駁及說明，從形式上觀察，原判決並無違背法令情形。
上訴意旨謂：按期貨交易法第一百十二條第五款所處罰者，係以未經許可擅自經營各
項期貨服務業，始足當之。此所謂經營，乃指實際經管營運或參與決策運作者而言，
若僅受僱於非法期貨組織，從事一般附隨業務者，其行為既不足以對期貨交易秩序造
成危害，設無犯意聯絡參與決策運作，尚難認與經營者形成共犯結構，自不能課以該
罪罪責。原判決並未說明憑何證據認定上訴人提供期貨顧問服務，對外招攬客戶與Ａ
ＰＥＸ公司簽約，而事實上上訴人僅係受僱於曾奕光，所從事者，屬於一般附隨業務
，曾奕光及魏浩東復在另案未曾供稱上訴人與之為共犯，原判決僅以上訴人為勵嘉國
際商行名義上負責人，遽認上訴人從事經營期貨顧問事業，顯與事實不符等語，係就
原審已詳為調查與說明之事項，再事爭執，殊非適法之第三審上訴理由。又共同實施
犯罪行為之人，在合同意思範圍以內，各自分擔犯罪行為之一部，相互利用他人之行
為，以達其犯罪之目的者，即應對於全部所發生之結果，共同負責。原判決理由欄已
說明勵嘉國際商行申設之營業項目，為事務性機器設備零售業、資訊軟體服務業、不
動產租賃業等，有營利事業基本資料查詢報表在卷可稽。上訴人供承受僱曾奕光、尹
先生等，出名擔任負責人，處理勵嘉國際商行業務；證人卓正賢指證上訴人教授其期
貨買賣知識（見九十二年度偵字第一九六四號偵查卷第一三三頁正面），同案被告王
雪芬及證人郭碧娟亦一致證稱勵嘉國際商行職員均聽命於被告甲○○之指揮（見上揭
偵查卷第一四九頁正面、第一七三頁正面），益徵上訴人不單為公司登記之名義負責
人，並實際參與公司經營之期貨事業，因而論上訴人以共同正犯，其法則之適用，難
謂有何違誤。此外，上訴人徒憑己意，對原審職權之適法行使及原判決理由已說明之
事項，任意爭辯，顯與法定上訴第三審之形式要件不符，其上訴違背法律上之程式，
應予駁回。
據上論結，應依刑事訴訟法第三百九十五條前段，判決如主文。
中　　　華　　　民　　　國　　九十三　　年　　　一　　　月　　 十五 　　日
                              最高法院刑事第五庭
                                  審判長法官  謝　家　鶴
                                        法官  洪　文　章
                                        法官  花　滿　堂
                                        法官  陳　世　淙
                                        法官  洪　佳　濱
      右正本證明與原本無異
                                              書  記  官
中　　　華　　　民　　　國　　九十三　　年　　　二　　　月　　　五　　　日
                                                                     Ｍ
